【裁判字號】    94,簡上,624
【裁判日期】    950120
【裁判案由】    竊盜
【裁判全文】
臺灣高雄地方法院刑事判決             94年度簡上字第624號
上  訴  人  臺灣高雄地方法院檢察署檢察官
被      告  乙○○
上列上訴人因被告竊盜案件，不服本院高雄簡易庭中華民國94年
6 月23日94年度簡字第3541號判決（聲請簡易判決處刑案號：臺
灣高雄地方法院檢察署94年度偵字第10499 號），提起上訴，及
移送併案（臺灣高雄地方法院檢察署94年度偵字第15062 號），
本院管轄之第二審合議庭認不得以簡易判決處刑，改依通常程序
審理，並自為第一審判決如下：
    主  文
原判決撤銷。
乙○○連續竊盜，累犯，處有期徒刑柒月。扣案鑰匙壹支沒收之
。
    事  實
一、乙○○曾於民國92年間，因竊盜案件，經本院以92年度簡字
    第4746號案件，判處有期徒刑6 月確定，於93年10月23日執
    行完畢出獄，竟不知悔改，復意圖為自己不法之所有之概括
    犯意，（1）於94 年5 月2 日晚上11時許，在高雄縣鳳山市
    ○○○路35號前，以其所有之鑰匙1 支，竊取甲○○所有車
    牌號碼ZYC-320 號輕型機車1 輛，得手後留供己用。嗣於同
    年月5 日凌晨0 時40分許，乙○○騎乘該車行經鳳山市○○
    ○路529 號前時，為警發現而查獲，並扣得上開鑰匙1 支；
    （2）又 於94年6 月21日凌晨1 、2 時許，在高雄市前鎮區
    ○○○ 路688 號「金銀島商場星光舞台」旁，徒手竊取不銹
    鋼水溝蓋1 塊，得手後變賣得款花用；（3）又 於同年月25
    日凌晨1 、2 時許，在上址，以上開方法，竊取水溝蓋2 塊
    ，得手後變賣得款花用；（4）再 於同年月26日凌晨3 時50
    分許，在上址，以上開方法欲竊取水溝蓋2 塊時，為事先埋
    伏在場之保全員發現報警查獲而未遂。
二、案經高雄縣政府警察局、高雄市政府警察局前鎮分局移送臺
    灣高雄地方法院檢察署檢察官偵查後聲請簡易判決處刑及移
    送併案審理。
    理  由
一、按被告以外之人於審判外之陳述，雖不符刑事訴訟法第159
    條之1 至第159 條之4 之規定，而經當事人於審判程序同意
    作為證據，法院審酌該言詞陳述或書面陳述作成時之情況，
    認為適當者，亦得為證據為證據；當事人、代理人或辯護人
    於法院調查證據時，知有刑事訴訟法第159 條第1 項不得為
    證據之情形，而未於言詞辯論終結前聲明異議者，視為有前
    項之同意，同法第159 條之5 定有明文。立法意旨在於傳聞
    證據未經當事人之反對詰問予以核實，原則上先予排除，惟
    若當事人已放棄反對詰問權，於審判程序中表明同意該等傳
    聞證據可作為證據；或於言詞辯論終結前未聲明異議，基於
    尊重當事人對傳聞證據之處分權，及證據資料愈豐富，愈有
    助於真實發見之理念，且強化言詞辯論主義，使訴訟程序得
    以順暢進行，上開傳聞證據亦均具有證據能力。而本案中本
    院據以採為審判基礎之證據，當事人均同意作為證據，依上
    開規定，有證據能力，合先敘明。
二、訊據被告乙○○，對上開竊盜犯行，均坦承不諱，且與被害
    人甲○○於警詢中之陳述相符，並經證人即「金銀島商場」
    保全員丙○○於本院審理時結證明確，且有被告行竊所用之
    鑰匙1 支扣案可證，此外，尚有贓物認領保管收據2 紙及「
    金銀島商場」被竊現場照片4 幀附卷可稽，足見被告上開自
    白與事實相符，應可採信。綜上所述，本案事證明確，被告
    連續竊盜犯行，洵堪認定。
三、核被告乙○○所為事實欄第一項第（1）、 （2）、 （3）
    項行為，係犯刑法第320 條第1 項竊盜罪，第（4）項 行為
    ，係犯同法第320 條第3 項、第1 項竊盜未遂罪。被告所為
    多次竊盜行為，時間緊接，所犯基本罪名相同，且被告又自
    承均係為謀生活費而行竊等語，故被告顯係出於概括犯意為
    之，為連續犯，應依刑法第56條之規定，論以一個竊盜既遂
    罪，並加重其刑。又被告曾於92年間，因竊盜案件，經本院
    以92年度簡字第4746號案件，判處有期徒刑6 月確定，於93
    年10月23日執行完畢出獄，此有臺灣高等法院被告全國前案
    紀錄表附卷可稽，其於執行完畢後，5 年以內再犯本案有期
    徒刑以上之罪，為累犯，應依刑法第47條規定加重其刑。又
    其同時有兩種加重事由，應依同法第70條規定，遞加重之。
    檢察官雖僅就事實欄第一項（1）之 犯罪事實聲請簡易判決
    處刑（與起訴有同一效力），惟第（2）、 （3）、 （4 ）
    之犯罪事實既與經起訴之部分有連續犯之裁判上一罪之關係
    ，已如上述，並經公訴人就（2）、 （4）部 分移送併案，
    本院自均得一併予以審判，併此敘明。爰審酌被告正值青壯
    ，竟不思正當之方式獲取財物，僅為一己之私，即連續竊取
    他人財物，侵害他人財產安全，惡性不輕，惟念其犯後坦承
    犯行，應有悔意等，及其他一切情狀，爰量處如主文所示之
    刑，以示懲儆。扣案鑰匙1 支係被告所有供犯罪所用之物，
    業為被告所自承，應依刑法第38條第1 項第2 款規定，宣告
    沒收之。
四、原審予以論罪科刑，固非無見，惟原審僅就事實欄第一項（
    1）之 被告犯行加以審判，而未及就被告所為其他具連續犯
    之裁判上一罪關係之其他部分一併審理，容有未洽，上訴人
    就此部分指摘原判決而提起上訴，非無理由，爰由本院將原
    判決此部分予以撤銷，另為適法之判決。
五、末按檢察官聲請以簡易判決處刑之案件，經法院認為有第45
    1 條之1第4項但書之情形者，應適用通常訴訟程序審判之，
    刑事訴訟法第452條定有明文；且對於簡易判決之上訴，準
    用刑訴法第三編第一章及第二章之規定，管轄第二審之地方
    法院合議庭受理簡易判決上訴案件，應依通常程序審理。其
    認案件有刑訴法第452 條之情形者，應撤銷原判決，逕依通
    常程序為第一審判決，法院辦理刑事訴訟簡易程序案件應行
    注意事項第14項亦有規定。本件檢察官就被告之竊盜犯行聲
    請簡易判決處刑，然經本院審理後，認被告尚有其他具裁判
    上一罪關係之竊盜部分事實，本院認不應量處6 月以下之有
    期徒刑，足認檢察官之聲請簡易判決處刑為不適當，致有刑
    事訴訟法第451 條之1 第4 項但書第2 款之情形，依照前揭
    規定，原審適用簡易處刑程序，於法尚難謂合，應由本院合
    議庭逕依通常程序審理後，自為第一審判決，附此敘明。
據上論斷，應依刑事訴訟法第455 條之1 第1 項、第3 項、第45
2 條、第369 條第1 項前段、第364 條、第299 條第1 項前段，
刑法第56條、第320 條第1 項、第47條、第38條第1 項第2 款，
判決如主文。
本案經檢察官丁○○到庭執行職務。
中    華    民    國    95    年    1     月    20    日
                        鳳山刑事第2庭
                            審判長  法  官  邱明弘
                                    法  官  李嘉益
                                    法  官  譚德周
以上正本證明與原本無異。
如不服本判決，應於收受送達後10日內向本院提出上訴書狀。
中    華    民    國    95    年    1     月    20    日
                                    書記官  陳掌珠
附錄法條：
刑法第320條第1項：


司法院資訊處製作；財團法人民間司法改革基金會備份。
